臺灣臺南地方法院臺南簡易庭民事裁定
111年度南簡聲字第44號
聲  請  人  劉志清
上列聲請人與相對人郭姿君間請求清償債務事件，聲請交付法庭
錄音光碟，本院裁定如下：
    主  文
准於聲請人繳納費用後，交付本院臺南簡易庭一百一十一年度南
簡字第八四零號請求清償債務事件民國一百一十一年八月二日言
詞辯論程序之法庭錄音光碟予聲請人。
聲請人就前項所示法庭錄音光碟內容，不得散布、公開播送，或
為非正當目的使用。
聲請費用由聲請人負擔。
    理  由
一、按當事人及依法得聲請閱覽卷宗之人，因主張或維護其法律
    上利益，得於開庭翌日起至裁判確定後6個月內，繳納費用
    聲請法院許可交付法庭錄音或錄影內容，法院組織法第90條
    之1第1項前段定有明文。次按，當事人及依法得聲請閱覽卷
    宗之人，因主張或維護其法律上利益，聲請交付法庭錄音或
    錄影內容時，應敘明理由，由法院為許可與否之裁定。法院
    受理前項聲請，如認符合聲請人要件，並在聲請期間內提出
    ，且就所主張或維護法律上之利益已敘明者，除法令另有排
    除規定外，應予許可。第1項聲請經法院裁定許可者，每張
    光碟應繳納費用新臺幣（下同）50元。持有第1項法庭錄音
    、錄影內容之人，就取得之錄音、錄影內容，不得散布、公
    開播送，或為非正當目的使用。法庭錄音錄影及其利用保存
    辦法第8條亦有明文。又按，所謂主張或維護其法律上利益
    ，例如核對更正筆錄、他案訴訟所需，或認法院指揮訴訟方
    式對其訴訟權益有影響之虞，欲用以保障其法律上利益等屬
    之（最高法院110年度台抗字第256號裁定參照）。　　
二、聲請意旨略以：相對人郭姿君於民國110年8月2日上午10時
    許至10時40分許，在本院臺南簡易庭第20法庭，就本院111
    年度南簡字第840號請求清償債務事件（下稱系爭事件）行
    言詞辯論時，2次使用「渣男」等語，使聲請人之自尊受損
    ，聲請人因對於相對人提出公然侮辱之告訴所需，爰聲請交
    付系爭事件111年8月2日言詞辯論期日之法庭錄音光碟等語
    。
三、經查，聲請人乃系爭事件之當事人，業經本院依職權調取系
    爭事件卷宗核閱無訛，堪認聲請人為有權聲請交付法庭錄音
    光碟之人；再系爭事件尚未裁判確定，聲請人之聲請亦符合
    法院組織法第90條之1第1項前段規定之得於開庭翌日起至裁
    判確定後6個月內聲請之規定；又聲請人已敘明相對人於前
    揭時、地，就系爭事件行言詞辯論時，2次使用「渣男」等
    語，使聲請人之自尊受損，聲請人因對於相對人提出公然侮
    辱之告訴所需而為聲請，可認聲請人乃因主張或維護其法律
    上利益而為聲請；另系爭事件又無得不予許可或限制聲請閱
    覽、抄錄或攝影卷內文書等應保密之事項，是聲請人之聲請
    ，核無不合，應予准許。末按，持有法庭錄音、錄影內容之
    人，就取得之錄音、錄影內容，不得散布、公開播送，或為
    非正當目的使用。違反前揭規定者，依法院組織法第90條之
    4第1、2項，由行為人之住所、居所，或營業所、事務所所
    在地之地方法院處3萬元以上30萬元以下罰鍰，附此敘明。
四、據上論結，本件聲請為有理由，依法院組織法第90條之1，
    法庭錄音錄影及其利用保存辦法第8條，裁定如主文。
中　　華　　民　　國　　111 　年　　8 　　月　　31　　日
  　　　　　　　　臺灣臺南地方法院臺南簡易庭　　　　　
                          法  官  伍逸康
以上正本係照原本作成。　　　　　　　　　　　　　　　　　
本裁定不得抗告。　　　　　　　　　　　　　　　　　　
中　　華　　民　　國　　111 　年　　8 　　月　　31　　日
　　　　　　　　　　　　　書記官  康紀媛